# 集团内部哪些类别企业可以由内审做年报审计？

提问人：燕赵歌舞 时间：2011-11-08 09:53:22
各位老师：我现在遇到一个棘手的问题，集团内部有些境外子企业，注册地在境外，在境外有些费用支出，非上市，这种企业能否由集团内审部门出具年度财务决算审计报告，请您告诉我文件依据，谢谢啦。

回答人：chenyiwei
看一下每年国资委下发的关于年度决算和财务报表审计工作的通知，里面对此应有规定。并且，审计范围和合并范围一般都需要事先报备的。